【裁判字號】    95,訴,90
【裁判日期】    950321
【裁判案由】    毒品危害防制條例
【裁判全文】
臺灣臺中地方法院刑事判決                95年度訴字第90號
公  訴  人  臺灣臺中地方法院檢察署檢察官
被      告  甲○○
                    (另案在臺灣臺中看守所羈押中)
上列被告因毒品危害防制條例案件，經檢察官提起公訴（94年度
毒偵字第6204號）及移送併辦 (95年度毒偵字第153號、第555號
)，被告於準備程序中就被訴事實為有罪之陳述，受命法官於聽
取當事人之意見後，本院合議庭裁定改由受命法官獨任以簡式審
判程序審理，判決如下：
    主  文
甲○○連續施用第一級毒品，處有期徒刑壹年，扣案之第一級毒
品海洛因殘渣袋玖個、第一級毒品海洛因 (鑑餘淨重零點壹公克
)，均沒收銷燬之，針筒計肆支沒收；又連續施用第二級毒品，
處有期徒刑陸月，扣案之吸食器壹組沒收。應執行有期徒刑壹年
肆月，扣案之第一級毒品海洛因殘渣袋玖個、第一級毒品海洛因
(鑑餘淨重零點壹公克)，均沒收銷燬之，針筒計肆支及吸食器壹
組，均沒收。
    犯罪事實
一、甲○○前於民國九十一年間因施用毒品案件，經依法院裁定
    送入觀察勒戒處所觀察勒戒，經評定認無繼續施用毒品傾向
    後，於九十一年十二月二十五日釋放，並由臺灣臺中地方法
    院檢察署檢察官於九十二年一月三日以九十一年度毒偵字第
    三八七三號為不起訴處分確定。復於九十二年間因施用毒品
    案件，經依法院裁定送入觀察勒戒處所觀察勒戒，嗣於九十
    三年三月十八日因修法釋放，並經本院就施用第一級毒品部
    分判處有期徒刑七月，施用第二級毒品部分判處有期徒刑三
    月，應執行有期徒刑八月確定 (尚未執行完畢)。詎猶不知
    悔改，復基於施用第一級毒品海洛因之概括犯意，自九十四
    年七月底某日起，至同年十月二十七日十六、十七時許止，
    在臺中市○○路二二四之四之三號房內 (起訴書誤載為同路
    二二四之四之四號)，以將第一級毒品海洛因加水稀釋後，
    再以其所有之注射針筒注射於身體血管之方式，連續施用第
    一級毒品海洛因多次。又基於施用第二級毒品之概括犯意，
    自九十四年七月底某日起，至同年十月二十七日十六、十七
    時許止，在臺中市○○路二二四之四之三號房內 (起訴書誤
    載為同路二二四之四之四號)，以將第二級毒品甲基安非他
    命置於吸食器內，以火加熱燒烤，使之產生煙霧後，再以口
    鼻吸食之方式，連續施用第二級毒品甲基安非他命 (起訴書
    誤載為安非他命)多次。嗣為警於九十四年九月十三日二十
    三時四十分許，在臺中市○○路二二四之四之三號房內查扣
    甲○○所有供己施用之第一級毒品海洛因 (鑑餘淨重○. 一
    公克，包裝重○. 一六公克)及其所有供己施用第一級毒品
    海洛因所用之注射針筒二支；再於九十四年十月十二日十五
    時許，在臺中市○○路二二四之四之三號房內 (起訴書誤載
    為同路二二四之四之四號)為警查獲，並扣得其所有之海洛
    因殘渣袋九個、其所有供己施用第一級毒品海洛因所用之針
    筒二支及其所有供己施用第二級毒品甲基安非他命所用之吸
    食器一組。復於九十四年十月二十八日二十二時三十分許，
    在臺中縣大里市○○路二一二巷九號另案為警查獲後，經臺
    灣臺中地方法院檢察署人員採集甲○○尿液送驗結果，嗎啡
    類、甲基安非他命及安非他命均呈陽性反應而查獲。
二、案經臺中市警察局第三分局報告臺灣臺中地方法院檢察署檢
    察官偵查起訴及移送併辦。
    理  由
一、訊據被告甲○○對於上揭犯罪事實坦承不諱，核與證人黃宏
    志於警詢及偵查中證述情節相符，且被告於九十四年十月間
    ，先後二次被查獲後，經分別採集其尿液送請中山醫學大學
    附設醫院藥物濫用檢測中心及詮昕科技股份有限公司檢驗結
    果，其中於九十四年十月十二日十五時許，為警查獲後所採
    集之尿液代謝物，嗎啡類、甲基安非他命均呈陽性反應；於
    九十四年十月二十八日二十二時三十分許為警查獲後，經臺
    灣臺中地方法院檢察署人員所採集之尿液代謝物，嗎啡類、
    甲基安非他命及安非他命均呈陽性反應，有中山醫學大學附
    設醫院藥物濫用檢測中心及詮昕科技股份有限公司出具之檢
    驗報告書各一紙附卷可稽。此外，復有卷附之法務部調查局
    九十四年十一月二十三日調科壹字第○九四○○○二二八八
    號鑑定通知書一張及扣案之第一級毒品海洛因 (鑑餘淨重○
    . 一公克，包裝重○. 一六公克)、注射針筒計四支、海洛
    因殘渣袋九個及吸食器一組可資佐證，足認被告自白確與事
    實相符，堪可採信。且查，施用安非他命者，其尿液中之代
    謝物為安非他命，依現行濫用藥物尿液檢驗作業準則，其濃
    度大於五○○ｎｇ／ｍｌ者，判定為安非他命陽性反應。施
    用甲基安非他命者，其尿液中之代謝物為甲基安非他命及安
    非他命，依現行濫用藥物尿液檢驗作業準則，其甲基安非他
    命濃度大於五○○ｎｇ／ｍｌ，且其代謝物安非他命濃度大
    於二○○ｎｇ／ｍｌ者，判定為甲基安非他命陽性反應；「
    施用安非他命者，其尿液代謝物應為安非他命陽性反應，不
    會產生有甲基安非他命陽性反應」。「施用甲基安非他命者
    ，其尿液代謝物會呈甲基安非他命及安非他命陽性反應」；
    人體施用甲基安非他命後，在主要代謝物中未改變形態之甲
    基安非他命佔施用劑量達百分之四十三，而安非他命佔百分
    之五等情，業經內政部警政署刑事警察局以九十三年四月二
    十七日（九三）刑鑑字第○九三○○八六二一三號、法務部
    法醫研究所以九十三年四月二十八日法醫毒字第○九三○○
    ○一三一八號、法務部調查局以九十三年四月二十七日調科
    壹字第○九三○○一五三○七○號及行政院衛生署管制藥品
    管理局以九十三年五月六日管檢字第○九三○○○三八九六
    號分別函釋在案。本案被告於九十四年十月十二日十五時許
    ，為警查獲後所採集之尿液代謝物，甲基安非他命呈陽性反
    應，濃度為一六一八ｎｇ／ｍｌ，安非他命雖屬陰性，惟仍
    有三七六ｎｇ／ｍｌ之安非他命濃度，有上開中山醫學大學
    附設醫院藥物濫用檢測中心出具之檢驗報告一張在卷可稽。
    又被告於九十四年十月二十八日二十二時三十分許為警查獲
    後，經臺灣臺中地方法院檢察署人員所採集之尿液代謝物，
    甲基安非他命及安非他命均呈陽性反應，其中甲基安非他命
    濃度為一七七八ｎｇ／ｍｌ，安非他命濃度為五七一ｎｇ／
    ｍｌ，有上開詮昕科技股份有限公司檢驗報告書一紙附卷可
    稽，依照上開說明，足認被告應係單純施用第二級毒品甲基
    安非他命，而非施用第二級毒品安非他命，應可認定，起訴
    書誤載被告施用之第二級毒品係「安非他命」，尚有未合，
    附此指明。再被告前於九十一年間因施用毒品案件，經依法
    院裁定送入觀察勒戒處所觀察勒戒，經評定認無繼續施用毒
    品傾向後，於九十一年十二月二十五日釋放，並由臺灣臺中
    地方法院檢察署檢察官於九十二年一月三日以九十一年度毒
    偵字第三八七三號為不起訴處分確定。復於九十二年間因施
    用毒品案件，經依法院裁定送入觀察勒戒處所觀察勒戒，嗣
    於九十三年三月十八日因修法釋放，並經本院就施用第一級
    毒品部分判處有期徒刑七月，施用第二級毒品部分判處有期
    徒刑三月，應執行有期徒刑八月確定，有臺灣高等法院被告
    前案紀錄表、臺灣臺中地方法院檢察署刑案資料查註紀錄表
    及被告在監在押查詢表各一份在卷可憑。綜上所述，本案事
    證明確，被告犯行洵堪認定。
二、核被告甲○○所為，係犯毒品危害防制條例第十條第一項之
    施用第一級毒品罪及同條例第十條第二項之施用第二級毒品
    罪。被告施用第一級及第二級毒品前後，持有第一級及第二
    級毒品之低度行為，應分別為其施用之高度行為所吸收，均
    不另論罪。又被告上揭先後多次施用第一級及第二級毒品行
    為，均時間緊接，觸犯構成要件相同之罪名，顯均係基於概
    括之犯意反覆為之，均為連續犯，各應依刑法第五十六條規
    定以一罪論，並加重其刑。又檢察官雖僅起訴被告自九十四
    年九月初某日起，至同年十月十二日十時許止之施用第一級
    毒品犯行及自九十四年九月初某日起至同年十月十日止之施
    用第二級毒品犯行，惟被告其餘經本院判決有罪之施用第一
    、二級毒品犯行部分，既與經檢察官起訴部分，各具有連續
    犯之裁判上一罪關係，而為起訴效力所及，復經檢察官移送
    併辦，本院自應併予審理，附此敘明。再被告所犯上開二罪
    間，犯意各別，行為互殊，應予分論併罰。爰審酌被告前已
    曾因施用毒品案件接受二次觀察勒戒處分，且經法院判處罪
    刑確定在案，竟無視於毒品對於自身健康之戕害及國家對於
    杜絕毒品犯罪之禁令，猶施用毒品不輟，再為本案犯行，惟
    念及其吸毒係戕害自己身心之行為、本案其施用第一級、第
    二級毒品之時間均非甚長，及被告犯罪後能於審理中直承全
    部犯行之態度等一切情狀，就其所犯上述二罪分別量處如主
    文所示之刑，並定其應執行之刑。又本院斟酌被告本案犯行
    ，計遭查獲三次，認檢察官就被告施用第一、二級毒品犯行
    ，求處有期徒刑十月及六月，應執行有期徒刑一年二月，稍
    嫌過輕，附此敘明。又扣案之海洛因（鑑餘淨重○. 一公克
    ) 係屬第一級毒品，應依毒品危害防制條例第十八條第一項
    前段規定，予以宣告沒收銷燬之。再扣案含有海洛因殘渣之
    袋子九個，因海洛因殘渣與袋子間難以析離，故一併視為查
    獲之毒品，亦均應依毒品危害防制條例第十八條第一項前段
    之規定，宣告沒收銷燬之。扣案之注射針筒計四支及吸食器
    一組，係被告所有供施用第一級毒品及第二級毒品所用之物
    ，業據被告於審理中供明在卷，應依刑法第三十八條第一項
    第二款規定，予以宣告沒收。
據上論斷，應依刑事訴訟法第二百七十三條之一第一項、第二百
九十九條第一項前段，毒品危害防制條例第十條第一項、第二項
、第二十三條第二項、第十八條第一項前段，刑法第十一條、第
五十六條、第五十一條第五款、第三十八條第一項第二款，判決
如主文。
中    華    民    國    95    年    3     月    21    日
                    臺灣臺中地方法院刑事第十庭
                            法  官  江奇峰
上正本證明與原本無異。
如不服本判決，應於判決送達後十日內向本院提出上訴狀，上訴
於臺灣高等法院臺中分院 (須附繕本)。
                            書記官  陳美年
中    華    民    國    95    年    3     月    21    日
附錄論罪科刑法條：
毒品危害防制條例第十條第一項、第二項：
施用第一級毒品者，處六個月以上五年以下有期徒刑。
施用第二級毒品者，處三年以下有期徒刑。


司法院資訊處製作；財團法人民間司法改革基金會備份。
